臺灣高雄地方法院刑事判決　　　　　　　　　　　　　九十三年度易字第九六號
　　公　訴　人　臺灣高雄地方法院檢察署檢察官
　　被　　　告　乙○○
右列被告因竊盜案件，經檢察官提起公訴（九十三年度速偵字第八三六號），本院判
決如左：
    主  文
乙○○共同攜帶兇器竊盜，累犯，處有期徒刑捌月。扣案如附表所示之物沒收。
    事  實
一、乙○○曾於民國八十九年間因違反毒品危害防制條例案件，經本院於八十九年十
    二月八日以八十九年度易字第五二六一號判處有期徒刑五月確定，甫於九十年十
    一月十三日易科罰金執行完畢，仍不知警惕。竟與曾宏熙（另經檢察官併案由本
    院審理中）共同基於意圖為自己不法所有之犯意聯絡，於九十三年六月十三日凌
    晨四時三十分許，由乙○○騎駕ＸＹＵ─八三七號機車，搭載曾宏熙共同前往高
    雄市苓雅區○○○路十七號前，見丙○○所有車牌號碼ＹＤＲ─四五三號重型機
    車停在該處，乃由乙○○在旁把風，曾宏熙則持如附表所示之扳手等客觀上足供
    凶器使用之工具，竊取丙○○上開機車之前車罩等零件。於曾宏熙動手拆解機車
    前罩得手，並放入所攜帶之藍色袋子內之際，適為丙○○與其友人陳豫祥發現，
    即當場逮捕乙○○，並扣得曾宏熙所有遺留在現場供竊盜使用如附表所示之凶器
    一批，曾宏熙則趁隙逃逸。
二、案經被害人丙○○訴由高雄市政府警察局苓雅分局報告台灣高雄地方法院檢察署
    檢察官偵查起訴。
    理  由
一、訊據被告乙○○固坦承於上開時間，夥同曾宏熙前往案發地點，並由曾宏熙持扳
    手拆下被害人丙○○機車前罩之事實不諱，惟矢口否認有與曾宏熙共同竊盜之犯
    行，辯稱：伊是在路上碰到曾宏熙，並順路載曾宏熙一程，不知道曾宏熙要偷竊
    ，也沒有為他把風云云。經查：右揭犯罪事實，業據被告乙○○於警訊中供稱：
    當時是與曾宏熙持三角套頭扳手竊取重機車之前車罩，是曾宏熙提議及下手行竊
    ，曾宏熙將竊得之機車前罩交給我放進藍色的袋子內，查扣之起子五支、三腳套
    頭一支、扳手四支及鐵鎚一支均是曾宏熙所有等情不諱（見九十三年六月十三日
    警訊筆錄）；嗣於檢察官偵訊時仍供稱：是曾宏熙偷的，我在旁邊把風等語（見
    九十三年六月十三日偵訊筆錄─偵查卷第頁）。核與證人即被害人丙○○於警
    訊中證述：他的機車前車罩被拔起，啟動線路被破壞，有親眼目睹二人偷機車零
    件，伊抓住其中一位就是被告乙○○，另一人則逃逸，機車前車罩已被放入他們
    帶來的藍色袋子之情節亦相一致。被告嗣於本院審理中固翻異前詞，否認與曾宏
    熙共同行竊，並執前揭情詞辯解，惟查：
    (一)被告雖辯稱：當天是和以前的同學廖榮順去釣蝦場唱歌，回家時經過凱旋路，
      正好在路上遇到曾宏熙，曾宏熙即要求載他到前鎮區等語（見本院九十三年八
      月六日第２頁筆錄）。惟經本院曉諭就其所答辯之上開事實聲明證據方法時，
      突又改口稱：當天並不是和廖榮順去唱歌，只是在路上閒逛云云（見本院同日
      第３頁筆錄）。被告於同一期日就同一事實之說詞竟然前後反覆，互不一致，
      所為供述之真實性已令人質疑。
    (二)再則，案發當時是凌晨四時三十分許，被告竟獨自一人騎駕機車在路上閒逛，
      所辯已有違常情。且曾宏熙尚隨身攜帶大批工具一袋在路上行走，行方不明，
      又未騎乘任何交通工具，而恰巧於半路為被告騎駕之機車所遇見，此種機率更
      屬微乎其微。從而被告辯稱是半路巧遇曾宏熙一情，應係事後卸責之詞，不足
      採信。
    (三)至於被告又辯稱：因曾宏熙告知該機車為其所有，以致未曾懷疑曾宏熙是要去
      偷機車之零件云云。惟查：案發地點並非曾宏熙之住處附近，且若需拆除零件
      修理或為其他必要之處置，大可等到白天以後再行處理，何須於凌晨四時三十
      分許，攜帶大批工具前往處理。是曾宏熙之行為，在客觀上實難令人作合法聯
      想。被告辯稱深信曾宏熙拆解自己機車零件一情，顯與常理不符。
    (四)再觀之證人丙○○於本院審理時證稱：被告於曾宏熙拆卸機車前車罩時，恰蹲
      在機車旁邊（見本院同日第５頁筆錄）；及被告自承：有將曾宏熙拆下之機車
      面板放入藍色袋子裡等語（見本院同日第頁筆錄），益證被告於曾宏熙拆卸
      機車前車罩時，已參與把風及處置贓物之行為。此外，復有贓物認領保管單一
      紙及曾宏熙所有作案之工具一批扣案可資佐證，本件事證明確，被告犯行已堪
      認定。
二、又本件檢察官固起訴被告與曾宏熙係準備共同竊取該輛機車，惟查：被告與曾宏
    熙是將該機車之前車罩取下後，放入自行攜帶前來的藍色袋子內，核與一般竊取
    機車者，大都以Ｔ型扳手直接開啟電門及龍頭鎖之方式有別。且被告於警訊中自
    承：竊取機車零件是由曾宏熙拿去賣等語，足見被告之目的應係在竊取該機車之
    前車罩等零件，而非竊取機車本身，檢察官此部分容有誤會。是被告與曾宏熙既
    將該前車罩取下，並放入藍色袋子內，顯已將該前車罩置於自己實力支配之下，
    其竊盜行為應認已經既遂。
三、按刑法第三百二十一條第一項第三款之攜帶兇器竊盜罪，係以行為人攜帶兇器竊
    盜為其加重條件，此所謂兇器，其種類並無限制，凡客觀上足對人之生命、身體
    、安全構成威脅，具有危險性之兇器均屬之，且祇須行竊時攜帶此種具有危險性
    之兇器為已足，並不以攜帶之初有行兇之意圖為必要，最高法院七十九年台上字
    第五二五三號著有判例可資參照。本案被告與曾宏熙共同竊盜時所攜帶之螺絲起
    子、三角套筒、扳手及鐵鎚，雖係供行竊之工具，惟於客觀上已足對人之身體、
    生命構成威脅。故核被告所為，係犯刑法第三百二十一條第一項第三款攜帶凶器
    竊盜罪。又事前同謀，事後分贓，並於實施犯罪之際，擔任在外把風，顯係以自
    己犯罪之意思而參與犯罪，即應認為共同正犯（司法院院字第二○三○號解釋參
    照）。從而被告與曾宏熙就上開竊盜犯行有犯意聯絡與行為分擔，應論以共同正
    犯。被告曾於八十九年間因違反毒品危害防制條例案件，經本院於八十九年十二
    月八日以八十九年度易字第五二六一號判處有期徒刑五月確定，甫於九十年十一
    月十三日易科罰金執行完畢，此有台灣高等法院被告全國前案紀錄表及台灣高雄
    地方法院檢察署刑案資料查註紀錄表各一份在卷可佐，其前受有期徒刑之執行完
    畢後，五年內再犯本件有期徒刑以上之罪，為累犯，應依刑法第四十七條之規定
    ，加重其刑。爰審酌被告有事實欄所載之前科，顯見其品性非佳，且正值青年，
    卻不思以正當途逕賺取財物，及其於夜間攜帶大批工具行竊，對社會治安之影響
    甚大，且於犯罪後否認犯行，態度非佳，惟其竊得之財物價值非鉅等一切情狀，
    量處如主文所示之刑，以資儆懲。另扣案如附表所示之工具，為共犯曾宏熙所有
    ，且係被告與之共同竊取機車零件所用之物，應依刑法第三十八條第一項第二款
    之規定，宣告沒收之。
據上論斷，應依刑事訴訟法第二百九十九條第一項前段、刑法第二十八條、第三百二
十一條第一項第三款、第四十七條、第三十八條第一項第二款，罰金罰鍰提高標準條
例第一條前段，判決如主文。
本案經檢察官甲○○到庭執行職務。
中      華      民      國      九十三      年      九    月    十六    日
                                  臺灣高雄地方法院刑事第六庭
                                      審判長法  官  陳志銘
                                            法  官  柯盛益
                                            法  官  高英賓
右正本證明與原本無異。
如不服本判決，應於判決送達後十日內，向本院提出上訴狀。
                                            書記官  林雯琪
中      華      民      國      九十三      年      九    月    十七    日
附表：
┌──────────────┬──────────┐
│  扣  案  物  品  名  稱    │      數  量        │
├──────────────┼──────────┤
│起子                        │伍支                │
├──────────────┼──────────┤
│三角套筒                    │壹支                │
├──────────────┼──────────┤
│扳手                        │肆支                │
├──────────────┼──────────┤
│鐵鎚        │壹支                │
├──────────────┼──────────┤
│藍色袋子                    │壹只                │
└──────────────┴──────────┘
附錄論罪科刑法條：
中華民國刑法第三百二十一條
犯竊盜罪而有左列情形之一者，處六月以上、五年以下有期徒刑：
一  於夜間侵入住宅或有人居住之建築物、船艦或隱匿其內而犯之者。
二  毀越門扇、牆垣或其他安全設備而犯之者。
三  攜帶兇器而犯之者。
四  結夥三人以上而犯之者。
五  乘火災、水災或其他災害之際而犯之者。
六  在車站或埠頭而犯之者。
前項之未遂犯罰之。
